# 直营酒店的装修费摊销时计入费用还是成本？

提问人：杨晓 琴 yxq 时间：2022-10-17 17:27:41
请问酒店装修费用计入长期待摊费用后，在后续摊销时，应该计入主营业务成本还是管理费用？ 还是应该按什么标准去区分 一部分计入管理费用，一部分计入成本呢？

回答人：chenyiwei
参考：财政部会计司发布的《收入准则应用案例——合同履约成本（酒店等服务行业的合同成本）》：http://kjs.mof.gov.cn/zt/kjzzss/ ... 0181211_3088435.htm。
【例】甲公司经营一家酒店，该酒店是甲公司的自有资产。甲公司在进行会计核算时，除发生的餐饮、商品材料等成本外，还需要计提与酒店经营相关的固定资产折旧（如酒店、客房以及客房内的设备家具等）、无形资产摊销（如酒店土地使用权等）费用等，应如何对这些折旧、摊销进行会计处理。
本例中，甲公司经营一家酒店，主要通过提供客房服务赚取收入，而客房服务的提供直接依赖于酒店物业（包含土地）以及家具等相关资产，即与客房服务相关的资产折旧和摊销属于甲公司为履行与客户的合同而发生的服务成本。该成本需先考虑是否满足收入准则第二十六条规定的资本化条件，如果满足，应作为合同履约成本进行会计处理，并在收入确认时对合同履约成本进行摊销，计入营业成本。此外，这些酒店物业等资产中与客房服务不直接相关的，例如财务部门相关的资产折旧等费用或者销售部门相关的资产折旧等费用，则需要按功能将相关费用计入管理费用或销售费用等科目。
分析依据：《企业会计准则第 14 号–收入》第二十六条、第二十七条、第二十九条等相关规定；《〈企业会计准则第 14 号–收入〉应用指南 2018 》第75-76页等相关内容。